臺灣臺南地方法院刑事判決　　　　　　　　　　　　　　九十年度易字第三八八號
　　公　訴　人　臺灣台南地方法院檢察署檢察官
　　被　　　告　乙○○
　　選任辯護人　賴鴻鳴
　　　　　　　　黃俊達
　　　　　　　　莊信泰
右列被告因詐欺案件，經檢察官提起公訴（八十九年度營偵字第九０二、八十九年度
偵字第一００二一號），本院判決如左：
    主  文
乙○○共同連續意圖為自己不法之所有，以詐術使人將本人之物交付，累犯，處有期
徒刑壹年肆月。
    事  實
一、乙○○曾於八十八年一月間因犯過失傷害罪，經本院以八十七年南簡上字第三十
    五號判處有期徒刑三月，如易科罰金，以參佰元折算壹日，於同年六月二日執行
    完畢，竟仍不知悔改。緣其與庚○○在台南縣七股鄉十分村二十三號附近黃陸之
    漁塭合夥養殖魚類，約定由庚○○以漁塭、漁獲為出資，乙○○以飼料為出資，
    詎渠二人基於共同意圖為自己不法之所有之概括之犯意，隱瞞乙○○已經濟拮据
    ，毫無償債能力之事實，仍自八十七年七月十三日起至同年九月四日止，先後二
    十一次推由乙○○向台南縣佳里鎮德實業股份有限公司（以下簡稱尚德公司）職
    員林明瀚或己○○詐購飼料，使彼等陷於錯誤而如數將所購價金合計新台幣（下
    同）二百三十九萬一千九百二十五元（起訴書誤為二百三十八萬四千四百二十五
    元）之飼料，委由振崑交通公司之司機丁○○運至上開漁塭交付（其每次詐購之
    日期、金額、飼料品名、數量均如詳附表三之結帳單所示，其中日期相同者均係
    同一次所購）。其間乙○○、庚○○為取信於尚德公司，使尚德公司繼續交貨，
    尚於同年八月初持，由乙○○在該漁塭持庚○○向不知情之甲○○借得承諾自行
    付款之甲○○所簽發，由渠二人背書，以萬泰銀行海東分行為付款人，金額四十
    八萬元，同年八月十四日期之支票一紙交付予己○○，抵償同年七月間之貨款，
    致尚德公司於同年八月三日至同年九月四日陸續大量送貨予乙○○，屆票載期日
    ，經為付款提示遭退票，未付分文貨款，該公司始知受騙。
二、渠二人復呈上開概括犯意，自同年七月十四起至同年八月八日止，推由乙○○先
    後六次向高雄市左營區○○○路一九０號十一樓辛○○○○業有限公司（以下簡
    稱漢神公司）業務經理江碧純詐購飼料，使其陷於錯誤而如數將所購價金合計五
    十一萬二千七百四十元（起訴書誤為五十一萬二千七百元）之飼料，委由振崑交
    通公司之司機丙○○運至上開漁塭交付（其每次詐購之日期、金額、飼料品名、
    數量均如詳附表一、二之應收帳款明細表所示）。嗣由乙○○於同年八月十九日
    簽發其為發票人，華南商業銀行新營分行為付款人，金額四十一萬八千二百元，
    同年十一月二日期之支票一紙交付予漢神公司，以資搪塞。至屆票載期日，經付
    款提示，亦遭退票。且渠二人未付分文貨款與漢神公司，漢神公司始知受騙。
三、案經尚德公司、漢神公司訴由台灣台南地方法院檢察署檢察官偵查起訴。
    理  由
一、訊據被告乙○○否認有詐欺之犯行，辯稱：右開之飼料均係庚○○向尚德公司及
    漢神公司購買，並非伊所購，伊未與庚○○合夥養殖魚類，本案與伊無關，右開
    伊簽發之華南銀行新營分行之支票係因以前曾向庚○○借款十二萬元，庚○○叫
    伊開給漢神公司，庚○○稱係陸續再給伊錢，且伊欠庚○○之人情，故應庚○○
    之請求，於右開甲○○所簽發之支票上背書後，將該支票交予己○○云云。
二、惟查右揭事實，迭據尚德公司告訴代理人林明瀚、己○○及漢神公司告訴代理人
    戊○○於偵審中指訴綦詳，核與證人即漢神公司之業務員經理江碧純於偵查中結
    證之乙○○購買飼料情節、證人即司機丁○○、丙○○於審理中結證之送貨簽發
    情節均相符，並有與告訴代理人指訴情節相符之有支票及退票理由單影本、本票
    影本、應受帳款明細表、成品交運單影本、銷貨傳票影本、結帳單影本等附卷足
    資佐證。且被告乙○○向尚德公司購買飼料未付款之事實，亦經最高法院以八十
    九年度台上字第七七六號民事裁定、台灣高等法院台南分院以八十八年度上字第
    四二四號民事判決、本院八十八年度訴字第二八二號民事判決認定屬實，有上開
    判決影本附卷足憑。又被告與共犯庚○○於右開庚○○之漁塭合夥養殖魚類，約
    定由庚○○以漁塭、漁獲為出資，乙○○以飼料為出資之事實，亦據共犯庚○○
    於偵查中結證無訛（見八十九年營偵字第九０二號第六十頁），核與證人丙○○
    於審理中結證稱：伊聽庚○○及工人說庚○○及乙○○是合夥等語相符，自足認
    屬實。抑且，被告乙○○當時經濟拮据，已無償債能力，共犯庚○○亦知情，此
    一事實，亦據被告乙○○於審理中自承無訛，參以渠二人陸續向告訴人二家公司
    購貨價金高達二百九十萬四千六百六十五元之貨物，迄今未付分文，被告乙○○
    供稱簽發該支票之經過陳述前後矛盾不一，所供於支票背書之情節亦有違常情，
    且復均為共犯庚○○所否認等各情參互觀之，益見渠二人自始即有共同惡意詐取
    飼料之不法所有意圖甚明。罪證明確，被告犯行堪以認定。其所辯無非事後畏罪
    卸責之詞，共犯庚○○於審理中翻異前供，改稱：伊未與被告合夥，各的各買飼
    料云云，無非異事後畏罪卸責之詞，均不足採信。
二、核被告乙○○所為，係犯刑法第三百三十九條第一項之詐欺取財罪。被告與庚○○彼此間有犯意聯絡及行為分擔，均為共同正犯。其先後多次犯行，時間緊接，
    犯罪構成要件相同，顯係基於一個概括犯意反覆為之，應依連續犯之規定論以一
    罪，並依法加重其刑。查被告曾於八十八年一月間因犯過失傷害罪，經本院以八
    十七年南簡上字第三十五號判處有期徒刑三月，如易科罰金，以參佰元折算壹日
    ，於同年六月二日執行完畢，有台灣高等法院被告全國前案紀錄表及上開判決書
    影本附卷可按，其於五年內再犯本件有期徒刑以上之罪，應依累犯規定依法遞加
    重其刑。爰審酌被告之素行非佳，詐取價金合計達二百九十萬餘元之飼料，犯罪
    情節非輕，犯後復飾詞圖卸刑責，並無悔意，且迄未與告訴人達成民事和解等一
    切情狀，量處如主文示之刑，以示懲儆。
三、庚○○所涉犯共同詐欺罪行部分，應由公訴人另行偵辦。
四、據上論斷，應依刑事訴訟法第二百九十九條第一項前段，刑法第二十八條第五
    十六條、第三百三十九條第一項、第四十七條，罰金罰鍰提高標準條例第一條前
    段，判決如主文。
本案經檢察官葉耿旭到庭執行職務。
中      華      民      國      九十一      年      六      月    七    日
                              臺灣臺南地方法院刑事第二庭
                                  法  官    柯  顯  卿
右正本證明與原本無異。
如不服本判決，應於判決送達後十日內向本院提出上訴狀( 應附繕本 )。
                                  書記官    盧  立  勇
中      華      民      國      九十一      年      六      月    十    日
附錄本案論罪科刑法條全文：
刑法第三百三十九條第一項：意圖為自己或第三人不法之所有，以詐術使人將本人或
                          第三人之物交付者，處五年以下有期徒刑、拘役或科或
  併科一千元以下罰金。
